【裁判字號】    97,審訴,1351
【裁判日期】    970630
【裁判案由】    毒品危害防制條例
【裁判全文】
臺灣桃園地方法院刑事判決            97年度審訴字第1351號
公  訴  人  臺灣桃園地方法院檢察署檢察官
被      告  徐廉成
指定辯護人  本院公設辯護人  陳瑞明
上列被告因違反毒品危害防制條例案件，經檢察官提起公訴（97
年度毒偵字第1584號、97年度毒偵字第1598號），嗣被告於準備
程序進行中為有罪之陳述，經本院合議庭裁定由受命法官獨任進
行簡式審判程序後，聲請改依協商程序而為判決，本院判決如下
：
    主  文
徐廉成施用第一級毒品，累犯，處有期徒刑玖月，扣案之海洛因
包連同包裝袋只（毛重共壹點伍公克）、海洛因殘渣袋伍只
均沒收銷燬之，注射針筒貳支、杓子支均沒收。又施用第一級
毒品，累犯，處有期徒刑玖月，扣案之海洛因壹包連同包裝袋壹
只（淨重零點壹公克）沒收銷燬之，注射針筒貳支均沒收。又施
用第二級毒品，累犯，處有期徒刑伍月，扣案之玻璃球吸食器壹
顆、吸食器壹組均沒收。應執行有期徒刑壹年玖月，扣案之海洛
因包連同包裝袋只（毛重共壹點伍公克）、海洛因壹包連同
包裝袋壹只（淨重零點壹公克）、海洛因殘渣袋伍只均沒收銷燬
之，扣案注射針筒肆支、杓子支、玻璃球吸食器壹顆、吸食器
壹組均沒收。
    事實及理由
一、本件被告所犯係死刑、無期徒刑或最輕本刑為三年以上有期
    徒刑以外之罪，其於準備程序中就被訴事實為有罪之陳述，
    經本院告知簡式審判程序之旨，並聽取公訴人、被告及辯護
    人之意見後，爰依刑事訴訟法第273 條之1 第1 項規定合議
    裁定由受命法官獨任進行簡式審判程序。
二、被告徐廉成前有贓物、恐嚇取財、侵占、違反毒品危害防制
    條例等前科，其中曾受下列罪刑宣告及刑之執行完畢情形：
  (一)於民國90年間因恐嚇取財案件，經本院以90年度訴字第1614
    號判決判處有期徒刑10月，經上訴至臺灣高等法院，因撤回
    上訴而告確定；另於91年間，因恐嚇取財案件，經本院以92
    年度易字第66號判決判處有期徒刑1 年5 月確定。於92 年3
    月19日起接續執行前開2 罪，至93年10月19日假釋出監並交
    付保護管束。
  (二)另於94年之假釋期間，因違反毒品危害防制條例案件，經本
    院以94年度訴字第990 號判決判處有期徒刑6 月、3 月，應
    執行有期徒刑7 月確定；又於同年間因毒品危害防制條例案
    件，經本院以95年度易字第122 號判決判處3 有期徒刑月確
    定。前揭3 罪刑，嗣經本院以95年度聲字第2567號裁定應執
    行有期徒刑10月確定。
  (三)復於94年間因違反毒品危害防制條例案件，經最高法院以96
    年度台非字第27號判決判處有期徒刑8 月確定，嗣經本院以
    96年度聲減字第1750號裁定減刑為有期徒刑4 月確定。
  (四)上開(一)罪刑，經法務部撤銷假釋後所餘殘刑6 月又28日，與
    (二)、(三)所示罪刑接續執行，刑期自95年1 月19日起算，迄96
    年8 月15日執行完畢出監（構成累犯）。
三、另被告前於91年間因施用毒品案件，經本院以91年度毒聲字
    第1540號裁定送觀察、勒戒後，認有繼續施用毒品傾向，繼
    經本院以91年度毒聲字第2742號裁定令入戒治處所施以強制
    戒治，嗣因戒治成效經評定合格，經本院以92年度毒聲字第
    382號裁定停止戒治，於92年3月19日停止處分出所，至92年9
    月14日期滿，並經臺灣桃園地方法院檢察署檢察官於92年10
    月14日以92年度戒毒偵字第190號為不起訴處分確定。詎仍未
    戒除毒癮，於前揭強制戒治執行完畢期滿後5年內，明知海洛
    因、安非他命為毒品危害防制條例第2條第2項第1款、第2款
    所規定之第一、二級毒品，不得施用、持有，竟基於施用第
    一級毒品海洛因之犯意，分別為下列施用毒品犯行：1.於97
    年3 月22日上午7 時許，在桃園縣龜山鄉○○路○ 段1433號
    薇閣汽車旅館307 號房內，分別施用第一級毒品海洛因及第
    二級毒品安非他命各1 次，嗣為警於同日上午8 時20分許，
    在上址查獲，扣得海洛因3 小包連同包裝袋3 只（毛重共1.
    5 公克）、海洛因殘渣袋5 只，及其所有供（但非專供）施
    用毒品所用之杓子3 支（起訴書誤載為1 支）、玻璃球吸食
    器1 顆、注射針筒2 支、吸食器1 組等物。2.於97年3 月23
    日晚上某時，在桃園縣龍潭鄉○○村○○路260 號住處，施
    用第一級毒品海洛因1 次，嗣為警於同年月23日21時許，在
    桃園縣龍潭鄉○○村○○路260 號2 樓住處查獲，扣得海洛
    因1 包連同包裝袋1 只（淨重0.1 公克）及其所有供（但非
    專供）施用毒品所用之注射針筒2 支。案經桃園縣政府警察
    局龜山分局及中壢分局分別報請臺灣桃園地方法院檢察署檢
    察官偵查起訴
四、證據名稱：
  (一)被告於警詢、偵訊及本院準備程序中之自白。
  (二)台灣檢驗科技股份有限公司濫用藥物檢驗報告暨桃園縣政府
    警察局龜山分局被採尿人尿液暨毒品檢體真實姓名與編號對
    照表、台灣檢驗科技股份有限公司濫用藥物檢驗報告暨桃園
    縣政府警察局中壢分局尿液暨毒品檢體真實姓名與編號對照
    表各1份附卷可稽。
  (三)海洛因3 包連同包裝袋3 只（毛重共1.5 公克）、海洛因1
    包連同包裝袋1 只（淨重0.1 公克）、海洛因殘渣袋5 只、
    注射針筒4 支、杓子3 支、玻璃球吸食器1 顆、吸食器1 組
    等物扣案可資佐證。
五、本件經檢察官與被告於審判外達成協商之合意且被告已認罪
    ，其合意內容為：就其2 次施用第一級毒品部分，被告願受
    科刑範圍為有期徒刑9 月、9 月；就其施用第二級毒品部分
    ，被告願受科刑範圍為有期徒刑5 月，應執行有期徒刑1 年
    9 月。經查，上開協商合意並無刑事訴訟法第455 條之4 第
    1 項所列情形之一，檢察官聲請改依協商程序而為判決，本
    院爰不經言詞辯論，於協商合意範圍內為協商判決，合予敘
    明。
六、扣案之海洛因3 包連同包裝袋3 只（毛重共1.5 公克）、海
    洛因1 包（淨重0.1 公克），被告自白服用該物後，尿液檢
    出鴉片類陽性反應，足見上開物品確含海洛因成分，應依毒
    品危害防制條例第18條第1 項前段規定，沒收銷燬之；上開
    包裹第一級毒品海洛因之包裝袋及扣案海洛因殘渣袋5 只，
    與毒品無從完全剝離，併依毒品危害防制條例第18條第1 項
    前段規定，沒收銷燬之。又扣案之注射針筒4 支、杓子3 支
    、玻璃球吸食器1 顆、吸食器1 組等物，係被告所有供（但
    非專供）施用毒品所用之物，業據被告供陳在卷，均應依刑
    法第38條第1 項第2 款宣告沒收。
七、應適用之法條：刑事訴訟法第273 條之1 第1 項、第455 條
    之4 第2 項、第455 條之8 ，毒品危害防制條例第10條第1
    項、第2 項、第18條第1 項前段，刑法第11條、第47條第1
    項、第51條第5 款、第38條第1 項第2 款。
八、本判決除有刑事訴訟法第455 條之4 第1 項第1 款、第2 款
    、第4 款、第6 款、第7 款所定情形之一，或違反同條第2
    項規定者外，不得上訴。
九、如不服本件判決，得自收受判決送達之日起10日內，向本院
    提出上訴書狀，上訴於第二審法院。
本案經檢察官鄭堤升到庭執行職務。
中    華    民    國    97    年    6     月    30    日
                  刑事庭  法  官  徐  培  元
以上正本證明與原本無異。
                          書記官  楊  美  慧
中    華    民    國    97    年    7     月    3     日
附錄論罪科刑依據之法條：
毒品危害防制條例第十條
施用第一級毒品者，處六月以上五年以下有期徒刑。
施用第二級毒品者，處三年以下有期徒刑。


司法院資訊處製作；財團法人民間司法改革基金會備份。
